【裁判字號】    98,易,1510
【裁判日期】    981230
【裁判案由】    竊盜
【裁判全文】
臺灣高雄地方法院刑事判決              98年度易字第1510號
公  訴  人  臺灣高雄地方法院檢察署檢察官
被      告  丁○○
            甲○○
上列被告等因竊盜案件，經檢察官提起公訴（98年度偵字第2112
4 號），本院判決如下：
    主    文
丁○○犯竊盜罪，累犯，處有期徒刑月，如易科罰金，以新台
幣壹仟元折算壹日。又犯竊盜罪，累犯，處有期徒刑月，如易
科罰金，以新台幣壹仟元折算壹日。又共同犯竊盜罪，累犯，處
有期徒刑肆月，如易科罰金，以新台幣壹仟元折算壹日。應執行
有期徒刑捌月，如易科罰金，以新台幣壹仟元折算壹日。
甲○○共同犯竊盜罪，累犯，處有期徒刑伍月，如易科罰金，以
新台幣壹仟元折算壹日。
    事    實
一、丁○○前於民國（下同）96年間因恐嚇取財案件，經本院以
    96年度簡字第2799號、96年度簡上字第845 號判決，判處有
    期徒刑10月，減刑為有期徒刑5 月確定，於97年4 月3 日入
    監執行，甫於97年9 月2 日縮刑期滿執行完畢。甲○○前於
    95 年 間因竊盜、施用毒品案件，經本院分別以95年度易字
    第1414號、95年度訴字第6573號、96年度訴字第725 號判決
    ，分別判處有期徒刑8 月、1 年、10月，均確定，嗣經減刑
    為各有期徒刑4 月、6 月、5 月，並定其執行刑為1 年2 月
    確定，甫於96年12月31日縮刑期滿執行完畢。
二、詎丁○○、甲○○仍不知悔改，丁○○意圖為自己不法所有
    ：(一)於98年3 月底某日凌晨2 、3 時許，至高雄縣乙○鄉○
    ○村○○○路131 巷27號前方，徒手竊取高雄縣乙○鄉公所
    （下稱乙○鄉公所）所有之水溝蓋7 塊，得手後載往變賣，
    得款約1 千多元花用。(二)再於同年4 月20日凌晨2 、3 時許
    ，在同鄉○○村○○○路7 巷，徒手竊取乙○鄉公所有之水
    溝蓋5 塊，得手後載往變賣，得款約500 元花用。(三)丁○○
    、甲○○復與真實姓名年籍不詳綽號「弟啊」成年男子（由
    檢察官另案偵辦），於同（4 ）月下旬某日凌晨2 、3 時許
    ，共同意圖為自己不法之所有，基於竊盜之犯意聯絡，推由
    丁○○騎機車搭載甲○○，前往同鄉○○村○○路○段87之
    1 號前產業道路，2 人下車徒手竊取乙○鄉公所所有之水溝
    蓋各2 塊，共同搬至機車上載送交給「弟啊」（第1 趟共4
    塊），再返回原處，甲○○以搬運較為吃力，乃在附近涼亭
    把風，並由丁○○接續竊取水溝蓋8 塊得逞，於第2 、3 趟
    將水溝蓋各4 塊載送交給「弟啊」（共竊得12塊）後，丁○
    ○隨即搭載甲○○騎至同鄉○○路○段「麥當勞」速食店旁
    某超商等候，「弟啊」將該水溝蓋12塊載往某資源回收場變
    賣後，隨即於同日上午7 、8 時許前往該超商，將變賣贓款
    各給付500 元予丁○○、甲○○。嗣丁○○因另案通緝經警
    查獲，遂向警方自首上開犯行，始查悉上情。
三、案經高雄縣乙○鄉公所訴由高雄縣政府警察局乙○分局移送
    臺灣高雄地方法院檢察署檢察官偵查起訴。
    理    由
壹、證據能力部分：
一、關於證人即共同被告丁○○於偵查中向檢察官所為之陳述，
    被告甲○○雖否認其證據能力，惟並未釋明有何顯不可信之
    情況，且證人丁○○上開證述與本件待證事實相關，而為證
    明被告犯罪事實之存否所必要，並於本院審判時到庭具結證
    述，且經被告甲○○得為對質、反對詰問，是依刑事訴訟法
    第159 條之1 第2 項之規定，應認具有證據能力。
二、其他本判決理由所援用之證據資料（含供述證據及非供述證
    據），被告2 人、公訴人於本院言詞辯論終結前，均同意作
    為證據等語（參本院1 卷第33頁，2 卷第35頁），本院審酌
    上開證據之作成，並無違法或不當情形，且與本案待證事實
    相關，適當作為證據，依刑事訴訟法第159 條之5 第1 項之
    規定，認均有證據能力。
貳、實體部分：
一、就被告丁○○事實二(一)至(三)竊盜部分：
    上揭犯罪事實，業據被告丁○○於警詢、偵訊及本院審理時
    坦承不諱，核與證人即共同被告甲○○於警、偵訊之（具結
    ）證述，證人戊○○於警詢之證述，參核相符，並有移送機
    關之搜索扣押筆錄、扣押物品收據及目錄表各1 份，及現場
    照片17張在卷可稽（參偵卷第8 至11、18至23、33至37、47
    至51、55、75、76頁）。是被告丁○○上開自白，核與卷內
    積極證據相符，洵堪採為論罪之證據。
二、就被告甲○○事實二(三)共同竊盜部分：
  (一)訊據被告甲○○否認有此部分之犯行，辯稱：丁○○騎機車
    載伊至現場時，伊對他說「這個水溝蓋我不敢拿，因為罪很
    重」，後來伊請丁○○載伊至附近涼亭等，事後才一起回去
    ，錢500 元是伊另外向「弟啊」借的，伊沒有共同竊盜云云
    。然查：被告甲○○確參與此部分竊盜犯行，業經證人戊○
    ○於警詢證述，證人丁○○、黃慶雲分於偵訊及本院審理中
    具結證述明確，參核相符，並有搜索扣押筆錄、扣押物品收
    據及目錄表各1 份及現場照片17張在卷可稽，足堪佐證。
  (二)被告甲○○雖以上開情詞置辯。惟證人丁○○於本院審理時
    具結證稱：（我去現場有沒有對你說什麼話？）他說拿水溝
    蓋太重，但到現場時他站在伊旁邊，跟伊一起搬水溝蓋，搬
    了一趟跟伊去「弟啊」空屋那裡後，他說如果被抓會被判刑
    很重，就說不要搬了，伊就載他去附近涼亭等，之後的水溝
    蓋就由伊取出載運給「弟啊」，但他也有跟「弟啊」拿到錢
    ；（水溝蓋如何搬運？）用手搬起來後，將水溝蓋放在機車
    腳踏板上，將機車撐起2 個支撐架，並不是單邊斜靠，所以
    比較穩，只要將車子往前就可前進，再發動引擎載去「弟啊
    」那裡；一趟可載4 塊水溝蓋，第1 趟伊2 人偷4 塊，甲○
    ○拿了2 塊，伊拿2 塊；（你要去偷水溝蓋時，是否有告訴
    甲○○說要去偷東西？）有；（出發之前就有說要去偷水溝
    蓋？）有，出發前在麥當勞就跟甲○○講說要偷產業道路的
    水溝蓋，現場水溝蓋是沒有加鏈子，兩隻手就可拿起，一塊
    約10至20公斤；（後來甲○○為何要在涼亭那裡等你？）他
    等伊交貨給「弟啊」之後，「弟啊」再轉給回收商，伊等才
    有錢，伊2 人再跟「弟啊」拿錢；（你們兩個自願去搬的或
    是「弟啊」叫你們去搬的？）伊等要去搬之前在路上碰到「
    弟啊」，「弟啊」叫伊2 人去搬，當時伊等都有同意，甲○
    ○也同意要去搬；之前就有說好，交完貨去那裡等，事後伊
    2 人去麥當勞旁的超商等2 、3 小時，等到約7 、8 點，後
    來「弟啊」有拿錢來超商給伊等；（「弟啊」拿多少錢給你
    們？）他有拿錢給伊2 人，伊拿500 元，甲○○拿多少錢伊
    不清楚，錢是「弟啊」拿給甲○○的；（在現場甲○○是否
    有向「弟啊」借錢？）沒有，甲○○不是向「弟啊」借錢，
    是另外向贓物回收商借的，那次是伊和甲○○一起去，借錢
    不是當天在該超商的事；伊等私底下還在一起，因伊等有在
    施用毒品，當天「弟啊」叫伊等去偷水溝蓋時，甲○○那2
    天有在施用毒品；伊等是因沒錢買毒品，才會去偷水溝蓋，
    如果甲○○沒有跟伊去搬，「弟啊」為何要拿錢給他，天下
    沒有白吃的午餐，當天伊沒恐嚇甲○○跟伊去偷水溝蓋等語
    明確（參本院2 卷第40正至42反、44正頁）；此與其偵訊具
    結證述：是甲○○至伊家提議要偷水溝蓋轉賣，伊騎機車載
    他去他找的地點，伊2 人下車去搬，偷到手後，當天凌晨就
    載去賣掉等語明確（參偵卷第85頁），參核亦相符。
  (三)再證人即資源回收商黃慶雲於偵訊時具結證稱：被告杜今年
    曾向伊借錢1 千元，伊沒有借給他，後來跟伊說「借我500
    元，不然我要去檢舉你收水溝蓋」，伊太太才拿500 元借給
    甲○○等語明確（參偵卷第85頁）；此與證人丁○○之證述
    ，印證相符，堪予採信。況且，被告甲○○於偵訊亦坦承：
    當天被告丁○○載伊去涼亭時，機車上有4 塊水溝蓋，之後
    「弟啊」有給伊500 元等語；並於本院審理時亦坦承：當天
    伊從「弟啊」拿到500 元，「弟啊」拿到超商給伊與丁○○
    ，是伊坐丁○○機車去產業道路時遇到「弟啊」，他有叫伊
    2 人去偷東西等語明確（參偵卷第93頁，本院2 卷第44正反
    頁），參核相符；且與證人丁○○、黃慶雲之證述比對，亦
    屬相符。從而，被告甲○○確與丁○○、「弟啊」基於共同
    竊盜之犯意聯絡，推由被告2 人出面竊取水溝蓋，而由「弟
    啊」負責變賣，被告甲○○除在場分擔下手竊得水溝蓋2 塊
    外，並在附近涼亭把風，俟竊得12塊水溝蓋搬運完畢後，被
    告2 人騎機車至「麥當勞」旁超商等候，於「弟啊」變賣後
    朋分贓款時，亦分得贓款500 元，則其確有竊盜之犯意與犯
    行明確。是被告甲○○所辯，委無可採。
  (四)綜上所述，被告丁○○、甲○○確各有事實二所示之竊盜既
    遂犯行，事證明確，堪以認定，應依法論科。
三、核被告丁○○於事實二(一)、(二)部分所為，均係犯刑法第320
    條第1 項之竊盜罪；被告2 人於事實二(三)部分所為，均係犯
    刑法第320 條第1 項之竊盜罪。就事實二(三)部分，被告2 人
    與綽號「弟啊」，互有犯意聯絡及行為分擔，自應論以共同
    正犯。而被告丁○○就事實二(一)至(三)各次犯行，時地有別、
    數量不同、成員有異，顯係分別起意為之，應論以數罪併罰
    之。又被告2 人各有事實欄所示論罪科刑及執行之前科，且
    被告丁○○、甲○○分別於97年9 月2 日、96年12月31日經
    有期徒刑執行完畢，有台灣高等法院被告前案紀錄表2 份在
    卷足參，其等於5 年以內故意再犯本件有期徒刑以上之罪，
    均應論以累犯，並依法各加重其刑。復以被告丁○○本案3
    件犯行，係因另案通緝到案後，於有犯罪偵查權限之員警尚
    未發覺事實二犯罪事實前，主動供出並帶同員警查明屬實，
    因而查獲等情，有其警、偵訊筆錄在卷可佐（參偵卷第5、6
    、13、14頁）。是被告丁○○本件犯行，堪認符合刑法第62
    條前段規定自首之要件，依法均予減輕其刑，且其有上開刑
    之加重、減輕事由，均應先加、後減之。
四、爰審酌被告2 人均因毒癮未戒，缺乏購毒費用，不知尊重他
    人之財產權，著手竊取公有財物既遂，被告丁○○、甲○○
    各竊盜3 次、1 次，復變賣贓物得款花用，危害社會治安及
    善良風俗，均屬累犯，實有不該，而水溝蓋成本視尺寸每塊
    約2 至3 千元之譜。惟念及被告丁○○犯後自首全部犯行，
    且配合警偵審程序，態度尚可，足認其良知未泯，而其3 次
    變賣所得各約1 千多元、500 元、500 元尚輕；被告甲○○
    犯後則飾詞否認犯行，尚難認有悔改之意，亦朋分贓款500
    元，惡性較重，暨其等犯罪之動機、目的、手段等一切情狀
    ，分別量處如主文所示之刑，均諭知如易科罰金之折算標準
    ；且被告丁○○並依法定其應執行之刑，以資懲儆。
據上論斷，應依刑事訴訟法第299 條第1 項前段，刑法第320 條
第1 項、第28條、第62條前段、第47條第1 項、第51條第5 款、
第41條第1 項前段，刑法施行法第1 條之1 ，判決如主文。
本案經檢察官丙○○到庭執行職務。
中    華    民    國    98    年    12    月    30    日
                  刑事第二庭    法  官  李昆南
以上正本證明與原本無異。
如不服本判決應於收受送達後10日內向本院提出上訴書狀，並應
敘述具體理由；如未敘述上訴理由者，應於上訴期間屆滿後20日
內向本院補提理由書（均須按他造當事人之人數附繕本）「切勿
逕送上級法院」。
中    華    民    國    98    年    12    月    30    日
                                書記官  黃美玲
附錄本判決論罪之法條：
刑法第320條第1項
意圖為自己不法之所有或第三人不法之所有，而竊取他人之動產
者，為竊盜罪，處5年以下有期徒刑、拘役或500元以下罰金。

司法院資訊處製作；財團法人民間司法改革基金會備份。
